【裁判字號】    97,交簡上,17
【裁判日期】    970819
【裁判案由】    公共危險
【裁判全文】
臺灣苗栗地方法院刑事判決            97年度交簡上字第17號
上  訴  人  臺灣苗栗地方法檢察署檢察官
被      告  甲○○
上列上訴人因被告公共危險案件，不服本院苗栗簡易庭97年度苗
交簡字第265 號中華民國97年5 月9 日第一審簡易判決（聲請簡
易判決處刑案號：臺灣苗栗地方法院檢察署97年度偵字第1713號
），提起上訴，本院管轄第二審合議庭判決如下：
    主  文
上訴駁回。
    事實及理由
一、本案經本院第二審合議庭審理結果，認第一審判決認事用法
    及量刑均無不當，應予維持，並引用第一審判決書記載之事
    實、證據及理由（如附件）。
二、對於上訴意旨本院判斷：
  (一)上訴人上訴意旨略以：原審以被告甲○○涉犯刑法第185 條
    之3 公共危險罪，判決被告罰金新台幣（下同）8 萬元。惟
    觀之本院歷來就此類犯罪，凡判決此一罰金刑度者，大抵係
    單純之酒後駕（騎）車，其酒測值在每公升0.55毫克至 0.7
    毫克左右，且未肇事者為限。然本件被告於酒後駕車，不僅
    衝撞路旁路燈，且其酒測值更高達每公升1.58毫克，其對社
    會危害，實較單純之酒後駕（騎）車者為重。是原審僅判決
    罰金8 萬元，不僅未與單純酒後駕（騎）車者之刑度有所區
    別，且難以符合社會期待。故請撤銷原判決，改判被告有期
    徒刑3月，用以懲儆云云（見臺灣苗栗地方法院檢察署97 年
    度上字第46號上訴書）。
  (二)惟按，法官於有罪判決中，究應如何量處罪刑，為實體法賦
    予審理法官裁量之刑罰權事項，法官行使此項裁量權，自得
    依據個案情節，參諸刑法第57條所定各款犯罪情狀之規定，
    於該法定刑度範圍內，基於合義務性之裁量，量處被告罪刑
    ；又刑之量定係事實審法院得自由裁量之事項，若其未有逾
    越法定刑之範圍，且亦非明顯違背正義者，即不得遽指為違
    法（最高法院76年度台上字第4984號判決意旨可資參照）。
    次按，刑罰之量定，固屬法院自由裁量之職權行使，但仍應
    審酌刑法第57條所列各款事由及一切情狀，為酌量輕重之標
    準，並非漫無限制；在同一犯罪事實與情節，如別無其他加
    重或減輕之原因，下級審法院量定之刑，亦無過重或失輕之
    不當情形，則上級審法院對下級審法院之職權行使，原則上
    應予尊重（最高法院85年度台上字第2446號裁判意旨可資參
    酌）。經查，原審審酌被告為警查獲時之酒精濃度值、酒後
    行駛之時間及路段、車輛因而失控衝撞路旁路旁肇事產生實
    害、已與被害人和解、被告生活狀況及智識程度並念及其為
    初犯等一切情狀，量處被告甲○○罰金8 萬元，併諭知易服
    勞役之折算標準，原審既已審酌本案一切情狀予以量刑，其
    認事用法均無違誤，量刑亦無過重或失輕之不當情形，本院
    管轄第二審之合議庭原則上即應予以尊重。是以，原審依據
    具體個案予以量刑，於法尚無不合，其量刑已屬妥適，且其
    刑罰裁量權之行使亦無違法不當之處，公訴人上訴認原審量
    刑過輕，非有理由，應予駁回。
三、適用之法律：
    刑事訴訟法第455 條之1 第1 項、第3 項、第373 條、第36
    8 條。
本案經檢察官李基彰到庭執行職務。
中    華    民    國    97    年    8     月    19    日
                  刑事第二庭審判長法  官  吳炳桂
                                  法  官  楊清益
                                  法  官  林靜雯
以上正本證明與原本無異。
不得上訴。
                                  書記官  劉千瑄
中    華    民    國    97    年    8     月    19    日
附錄：本判決論罪科刑法條全文
刑法第185 條之3 ：
服用毒品、麻醉藥品、酒類或其他相類之物，不能安全駕駛動力
交通工具而駕駛者，處1 年以下有期徒刑、拘役或科或併科15萬
元以下罰金。


司法院資訊處製作；財團法人民間司法改革基金會備份。
